【裁判字號】    97,易,673
【裁判日期】    990226
【裁判案由】    聚眾鬥毆罪
【裁判全文】
臺灣新竹地方法院刑事判決               96年度訴字第840號
                                       97年度易字第673號
公  訴  人  臺灣新竹地方法院檢察署檢察官
被      告  邱薪瑋
選任辯護人  何邦超律師
被      告  劉志強
選任辯護人  江肇欽律師
被      告  林士傑
選任辯護人  徐國楨律師
被      告  曾林淞
被      告  潘小銘
上列被告等因傷害致死等案件，經檢察官提起公訴（96年度少連
偵字第20號）及追加起訴（96年度少連偵續字第1 號），本院判
決如下︰
    主  文
邱薪瑋成年人與少年共同犯聚眾鬥毆致人於死罪，處有期徒刑柒
年陸月。開山刀壹把，沒收。
劉志強、林士傑、曾林淞、潘小銘均共同犯聚眾鬥毆致人於死助
勢罪，劉志強處有期徒刑壹年，減為有期徒刑陸月，如易科罰金
，以新臺幣壹仟元折算壹日。林士傑處有期徒刑捌月，減為有期
徒刑肆月，如易科罰金，以新臺幣壹仟元折算壹日。曾林淞處有
期徒刑陸月，減為有期徒刑月，如易科罰金，以新臺幣壹仟元
折算壹日。潘小銘處有期徒刑陸月，減為有期徒刑月，如易科
罰金，以新臺幣壹仟元折算壹日。
邱薪瑋、林士傑被訴毀損部分均公訴不受理。
    事  實
一、緣邱薪瑋、劉志強、少年邱○誌、曾○龍（二名少年真實姓
    名年籍均詳卷，另由本院少年法庭以98年度少訴字第8 號案
    件審理中）於民國96 年3 月4 日晚間前往張裕棋開設之「
    LIFE CAR汽車工坊」聊天，聊天過程中提及欲邀集大夥外出
    夜遊乙事，邱薪瑋遂駕駛車牌號碼JS-8586 號自用小客車搭
    載其女友陳翠芳（嗣後二人已結婚），少年邱○誌則駕駛車
    牌號碼MO-5720 號自用小客車搭載林沂臻及劉志強之女友，
    劉志強駕駛車牌號碼JX-8873 號自用小客車搭載少年曾○龍
    ，與同時間亦在該汽車工坊之陳建霖、姜君憲、張裕棋及其
    他真實姓名年籍不詳之成年人一同出發，少年邱○誌更邀集
    林士傑、曾林淞、潘小銘等一同前往，張裕棋則搭載溫玄武
    前往夜遊，行經新竹縣竹北市頭前溪橋「祐順加油站」時，
    上揭車輛先在該處加油，當時由林士傑駕駛而搭載曾林淞、
    潘小銘之車牌號碼JV-6867 號自用小客車亦在該加油站會合
    加入，一行共約二十餘人，分乘約十餘輛自用小客車聚集上
    路，眾人原欲往新竹縣關西鎮之「金鳥海族樂園」玩車，惟
    因遇員警路上臨檢，乃臨時改變計畫而前往新竹縣竹東鎮瑞
    豐里瑞豐81號之「成豐夢幻世界」廣場前方U 型山路及廣場
    內玩車，途中更有許多由真實姓名年籍不詳之成年人所駕駛
    之車輛加入一同前往，由李俊育所駕駛搭載李俊縢之車牌號
    碼9830- JQ號自用小客車及由李健廷所駕駛搭載楊宗豫之車
    牌號碼NA- 7919號自用小客車，亦在五指山下見眾多車輛集
    結往山上駛去而加入前往。一行人抵達「成豐夢幻世界」後
    ，眾人或下車觀看車輛甩尾特技，或駕車在該處甩尾，因此
    發出吵雜聲響，「成豐夢幻世界」員工林偉宏酒後於同日凌
    晨2 時許騎乘機車自園區駛出，見眾人在外喧鬧而與眾人發
    生口角，林偉宏被對方眾人嗆聲，爭執不過對方，屈居下風
    而心生悶氣，乃氣沖沖折返園區內之員工宿舍，對李程益、
    李光華2人表示：從未如此漏氣過等語，央求該2人情義相挺
    共同前往驅離前開在廣場玩車之人，經2 人應允後，李程益
    遂駕駛林偉宏不詳友人所有之車牌號碼Z6- 5252號自用小客
    車搭載林偉宏至「成豐夢幻世界」大門處，李光華亦應允而
    騎乘機車尾隨在後，林偉宏下車要求警衛蔡瑞得開啟直條柵
    欄之鐵門以便外出驅離在廣場玩鬧之人，經蔡瑞得拒絕後，
    林偉宏即略帶酒意隔著園區大門（鐵門）與上開玩車之眾人
    大聲對叫囂，李程益見對方人多勢眾，力勸林偉宏勿獨自
    衝出大門，惟林偉宏充耳未聞，仍自行開啟鐵門並持球棒奪
    門而出，欲驅離在廣場玩車之邱薪瑋等人【按：鬥毆起算時
    點】，邱薪瑋、少年邱○誌等眾人見狀乃糾眾駕車駛離上開
    廣場往山下而去，林偉宏乃跑步追逐在後，旋將手中之球棒
    丟往對方，此時李程益發覺情勢不對，深怕林偉宏落單寡不
    敵眾，隨即駕駛上開車號Z6- 5252號自用小客車駛出大門上
    前追逐助陣，李光華亦尾隨步出廣場相助，少年邱○誌等人
    之車輛突然在距離廣場下方約50至60公尺之下坡山路轉彎處
    停車，李程益因閃避不及致所駕上開車輛由後撞擊少年邱○
    誌駕駛之車號MO- 5720號自用小客車後方，少年邱○誌見狀
    憤怒難平，遂手持原即置放在其駕駛車輛內之開山刀【非管
    制刀械，扣押物品目錄表誤載為武士刀】1 把下車揮舞數下
    ，欲嚇阻李程益、林偉宏等人，李程益見對方手持刀械前來
    ，心慌之下欲倒車折返「成豐夢幻世界」，少年邱○誌以為
    李程益欲再度駕車衝撞，遂往旁跳離而跌倒在地，旋起身駕
    駛上開車輛調頭欲追逐李程益等人，邱薪瑋等同行之不詳姓
    名年籍人士大喊：我們這麼多人幹嘛怕他等語，同行之真實
    姓名年籍不詳之成年人更利用車輛內之無線對講機互相求援
    呼叫不特定眾人再度折返上開廣場參與鬥毆【按：本件雙方
    鬥毆時，邱薪偉同行之一方有相互求援，因聚集玩車之人數
    眾多，鬥毆之人亦係處於隨時可增加之狀況，該參與者於鬥
    毆事前並未約妥，故本件鬥毆之人數並未終局確定】，邱薪
    瑋知悉邱○誌車輛被李程益撞擊後，心生不悅遂駕駛車號JS
    - 8586號自用小客車追逐李程益，並在上開廣場直接衝撞李
    程益駕駛之上開車輛，此時劉志強、張裕棋、林士傑、曾林
    淞、潘小銘、溫玄武、少年曾○龍及其他真實姓名年籍不詳
    之成年人數十人陸續於同日凌晨2 時26分許駕車返回上開廣
    場，李光華、李程益見對方不特定多數人陸續折返乃先後快
    速奔跑返回「成豐夢幻世界」園區躲避，李光華急呼林偉宏
    快返回園區大門內未果，判斷林偉宏因被緊迫追打已無法入
    園，乃將鐵門關上，邱薪瑋、少年邱○誌及數名真實姓名年
    籍不詳之成年人持續走向廣場中央並不斷叫囂，而眾人見林
    偉宏隻身落單在廣場，邱薪瑋、少年邱○誌及數名真實姓名
    年籍不詳之不特定成年人為教訓林偉宏，應可預見遭受該不
    特定眾人追打傷害之林偉宏為躲避進一步之傷害，於黑暗中
    逃跑過程在客觀上會跌倒而引起重傷或死亡結果乙節，有預
    見可能性之能力，惟主觀上竟因疏忽而不預見可能導致死亡
    結果之發生，竟仍共同基於傷害之犯意，於同日凌晨2 時27
    分許，分持木棒等鈍器及廣場上之安全錐、鋁製禮座等物，
    丟擲並追逐毆打林偉宏，造成林偉宏受有右額前部橫向凹陷
    鈍挫傷3.5公分×1公分、左額部斜向凹陷鈍挫傷4公分×1.5
    公分、左額外側部鈍挫傷10公分×1.5公分、額頂部鈍挫傷3
    公分×1.5公分及3.5公分×3公分、左上眼瞼瘀傷 1.5公分×
    1公分、左眼眶外側部鈍挫傷 5公分×2公分、左頰部耳前鈍
    挫傷3.5公分×3公分、眼下鈍挫傷3公分×2公分等傷害，而
    劉志強、林士傑、曾林淞、潘小銘折返後見為數甚多之人陸
    續返回，及廣場內側鄰近鐵門處已起衝突，竟為相挺同行友
    人給予精神上助力，劉志強即駕駛車牌號碼JX- 8873號自用
    小客車前往廣場內側助張聲勢，林士傑更持同行友人汽車引
    擎室之平衡桿趨前助張聲勢並砸毀「成豐夢幻世界」之收費
    亭【按：毀損部分業據撤回告訴】，曾林淞則狀似欲打架般
    地捲起長袖加入包括邱薪瑋在內隔著鐵門叫囂之不特定眾人
    而在場助張聲勢，潘小銘亦加入並穿梭遊走在鬥毆人群中以
    助張聲勢。林偉宏因遭眾人毆打、丟擲安全錐而撿拾現場木
    棒亂揮抵抗並因而跌倒，更受有右肘部擦傷15公分 ×7公分
    、右手背挫傷5公分×3公分、右膝擦挫傷8公分×6公分、左
    膝蓋挫傷2公分×1公分、左膝蓋及左腳數處小擦傷等傷害，
    而林偉宏身處上開遭不特定眾人追打之孤立無援情狀，因恐
    遭眾人非理性狀態下更嚴重之傷害，為保全性命，僅得一路
    逃跑閃避，惟眾人仍於林偉宏身後近身追逐，劉志強持續駕
    駛上開車號JX- 8873號自用小客車尾隨林偉宏逃跑之處，此
    時同行之不詳姓名年籍成年人中有人吆喝劉志強開車衝撞林
    偉宏，劉志強則猛踩油門發出震耳欲聾之引擎聲持續地助張
    聲勢，劉志強同一行為並作勢衝撞林偉宏，以此等加害生命
    、身體之手段恐嚇林偉宏致生危害於其安全【按：起訴書誤
    載劉志強「參與傷害林偉宏之行為」部分，業經檢察官於本
    院審理時更正】。林偉宏無處躲避，僅得一路由面向收費亭
    前廣場之左側逃至右側，再轉逃至警衛室旁之假石造景處，
    此時1 名真實姓名年籍不詳之成年人貼身追打林偉宏，少年
    邱○誌見林偉宏將逃離廣場，遂趕至其身後持上開開山刀向
    林偉宏兩腰側各揮砍1 刀，造成林偉宏受有左腰外側11公分
    及右腰側10公分之切割傷，林偉宏為躲避少年邱○誌、邱薪
    瑋及數名真實姓名年籍不詳之成年人上開追逐傷害行為，緊
    急跳上假石造景，卻因此頭部朝下跌落下方高度約 4公尺50
    公分之駁崁，造成頭部多處外傷合併顱骨粉碎骨折、廣泛蜘
    蛛膜下腔出血及腦挫傷，經送醫急救，仍於96年3月4日凌晨
    3時10分許不治死亡。
二、眾人於追打林偉宏之期間及前後時間，另行起意而基於毀損
    之犯意聯絡，分持足以擊破玻璃之木棒及「成豐夢幻世界」
    廣場之安全錐、鋁製禮座等工具，丟擲「成豐夢幻世界」廣
    場上之收費亭及警衛室之玻璃，期間邱薪瑋、林士傑亦另行
    起意執球棒、安全錐及汽車引擎室平衡桿砸向收費亭之玻璃
    ，造成「成豐夢幻世界」廣場上3 處收費亭及警衛室之玻璃
    均破裂而不堪用【按：邱薪瑋、林士傑毀損部分均業據告訴
    人撤回告訴】。眾人更上前砸毀李程益所駕駛上開被邱薪瑋
    撞擊而停在廣場上之Z6- 5252號自用小客車【按：此部分毀
    損行為未據告訴】，待眾人砸毀物品後，紛紛離去現場，邱
    薪瑋駕駛之車牌號碼JS- 8586號自用小客車因受損嚴重，無
    法順利拖離而遺留現場，經李程益等人報警，員警循線查獲
    並扣得供上開犯罪所用而為少年邱○誌所有之開山刀（扣押
    物品目錄表誤載為武士刀）1 把、不詳姓名年籍人士所有之
    球棒1支、鋁桿（棒）1支及現場之鋁製活動攬桿2 支、少年
    邱○誌當日所著衣物1 套等物而循線查悉上情【按：李俊縢
    、李俊育、李健廷、楊宗豫、張裕棋、溫玄武涉嫌部分，業
    分別經檢察官另以96年度少連偵字第20號為不起訴處分及臺
    灣高等法院以96年度上聲議字第3799號處分書駁回再議（張
    裕棋、溫玄武部分）確定；少年邱○誌、曾○龍涉嫌部分，
    另由本院少年法庭以98年度少訴字第8號案件審理中】。
三、案分別經林偉宏之父母林志明、莊珮玲及成豐育樂事業股份
    有限公司負責人陳長生訴由新竹縣警察局竹東分局報告臺灣
    新竹地方法院檢察署檢察官相驗後偵查起訴及臺灣高等法院
    檢察署再議發回臺灣新竹地方法院檢察署檢察官續行偵查後
    追加起訴。
    理  由
壹、有罪部分：
一、程序部分：
(一)按被告以外之人（包括證人、鑑定人、告訴人、被害人及共
    同被告等，下同）於檢察事務官、司法警察官或司法警察調
    查中所為之陳述，與審判中不符時，其先前之陳述具有較可
    信之特別情況，且為證明犯罪事實存否所必要者，得為證據
    ，刑事訴訟法第159條之2定有明文。所謂「前後陳述不符」
    之要件，應就前後階段之陳述進行整體判斷，以決定其間是
    否具有實質性差異，惟無須針對全部陳述作比較，陳述之一
    部分有不符，亦屬之。而所謂「較可信之特別情況」之情形
    ，亦應就前後陳述時之各種外部情況進行比較，以資決定何
    者外部情況具有可信性，若陳述係在特別可信之情況所為，
    則虛偽陳述之危險性即不高，雖係審判外陳述，或未經被告
    反對詰問，仍得承認其有證據能力。本院審酌證人張裕棋、
    邱○誌、林沂臻與證人即共同被告劉志強於警詢及本院審理
    時關於「被告邱薪瑋涉案情節」之陳述略有前後陳述不符之
    情（詳如後述），惟渠等於警詢時之陳述，係案發後立即製
    作，當時記憶自較深刻，可立即反應所知，不致因時隔日久
    而遺忘案情，依當時之情狀，應較無考量利害後，而為誇張
    或保留陳述之可能，亦較無來自被告或他人之壓力，而出於
    虛偽不實之陳述，或事後串謀而故為迴護被告之機會，揆諸
    上開說明，渠等於警詢中所為之陳述，客觀上應具有較可信
    之特別情況，且亦為證明犯罪事實存否所必要，依上揭規定
    ，證人張裕棋、邱○誌、林沂臻、劉志強於警詢中之陳述自
    均有證據能力，而得作為本案之證據。
(二)次按被告以外之人於審判外之言詞或書面陳述，除法律有規
    定者外，不得作為證據，刑事訴訟法第159條第1項固定有明
    文。然被告以外之人於審判外向法官所為之陳述，得為證據
    ，又被告以外之人於偵查中向檢察官所為之陳述，除顯有不
    可信之情況外，得為證據；被告以外之人於審判外之陳述，
    雖不符同法第159條之1至之4 之規定，而經當事人於審判程
    序同意作為證據，法院審酌該言詞陳述或書面陳述作成時之
    情況，認為適當者，亦得為證據；又當事人、代理人或辯護
    人於法院調查證據時，知有第159條第1項不得為證據之情形
    ，而未於言詞辯論終結前聲明異議者，視為有前項之同意，
    同法第159條之1第2項、第159條之5 亦分別定有明文。又刑
    事訴訟法第159條之5的立法意旨在於傳聞證據未經當事人之
    反對詰問予以核實，原則上先予排除，惟若當事人已放棄反
    對詰問權，於審判程序中表明同意該等傳聞證據可作為證據
    ，或於言詞辯論終結前未聲明異議，基於尊重當事人對傳聞
    證據之處分權及證據資料愈豐富，愈有助於真實發現之理念
    ，上開傳聞證據亦均可資為證據。經查，本案所據以認定被
    告邱薪瑋聚眾鬥毆致人於死及劉志強、林士傑、曾林淞、潘
    小銘等人聚眾鬥毆致人於死助勢犯罪事實之證人邱○誌、曾
    ○龍、李程益、李光華、張裕棋、林士傑、劉志強、曾林淞
    等人，分別於本院少年法庭或檢察官偵查中之供述，固均屬
    被告以外之人審判外之供述證據，惟上開證人邱○誌、曾○
    龍2 人於本院少年法庭之供述，係被告以外之人於審判外向
    法官所為之陳述，又上開8 位證人於偵查中向檢察官所為之
    供述，並無顯不可信之情況，自均有證據能力；再者，被告
    等及其辯護人，於本院審理中，對上開證人於警詢中供述之
    證據能力亦均不爭執（見本院96年度訴字第840號卷(三)第168
    至170頁、第182至183 頁），復未曾於言詞辯論終結前聲明
    異議，並同意援引作為證據，本院審酌此等證據資料製作時
    之情況，尚查無人情施壓或干擾，亦無違法不當等瑕疵，認
    為以之作為證據應屬適當。綜上，依上揭規定及說明，本院
    認為該等證人審判外之供述證據，均具有證據能力。
(三)又按本案認定事實所引用之非供述證據（如警局搜索、扣押
    筆錄、扣押物品目錄表、「成豐夢幻世界遊樂區」大門售票
    亭錄影監視光碟及翻拍照片、現場勘察報告、檢察官履勘現
    場筆錄、林偉宏遭殺害案ＤＮＡ型別鑑驗書、相驗屍體證明
    書、成豐夢幻世界現場相片、少年法庭勘驗筆錄暨現場照片
    、現場圖、相驗照片、相驗屍體證明書、解剖照片、法醫驗
    斷書、法務部法醫研究所解剖報告書及鑑定報告書等），並
    無證據顯示係公務員違背法定程式所取得，亦無刑事訴訟法
    第159條之4之顯有不可信之情況與不得作為證據之情形，且
    亦經被告同意援引作為證據（見本院96年度訴字第840 號卷
    (三)第173至181頁），自應認均有證據能力。
二、實體部份：
(一)被告劉志強、林士傑、曾林淞、潘小銘部分：
    訊據被告劉志強、林士傑、曾林淞、潘小銘等對於其等上開
    聚眾鬥毆致人於死助勢及被告劉志強恐嚇危害安全等事實，
    均坦承不諱，並供述彼此間之犯罪事實明確，且有證人邱○
    誌、曾○龍、張裕棋、李程益、李光華等迭於警局初詢、檢
    察官偵查中、本院少年法庭或本院審理時供證屬實，並經同
    案被告邱薪瑋於歷次偵審中供明在卷，此外，復有扣押物品
    目錄表1份及扣押物照片7張（見96年度少年偵字第20號卷【
    下稱偵卷】(一)第175至第180頁）、新竹縣警察局96年4月9日
    竹縣警鑑字第0963004088號函檢附之現場勘察報告1 份（見
    偵卷(三)第2至第15頁、本院96年度訴字第840號卷(一)第38至第
    43頁）、新竹縣警察局竹東分局96年4 月16日竹縣東警偵字
    第0960005644號函附之死者被打及掉落地點相片12張（見本
    院96年度訴字第840 號卷(一)第116至第122頁）、死者被殺害
    現場及傷處照片65張（見偵卷(一)第302至第334頁，同本院96
    年度訴字第840號卷(一)第126至第157 頁死者被殺害現場及傷
    處照片64張）、現場監錄系統翻拍照片51張（見偵卷(二)第65
    至第91頁，同本院96年度訴字第840 號卷(一)第16至第36頁之
    現場監錄系統翻拍照片42張及同院卷第113至第115頁之現場
    監錄系統翻拍照片6張）、檢察官勘驗現場監錄系統筆錄1份
    （按即履勘現場筆錄，見偵卷(三)第184至第190頁）、檢察官
    勘驗筆錄、相驗屍體診斷證明書、驗斷書、法務部法醫研究
    所96年5 月22日法醫理字第0960001113號函檢附之解剖報告
    書及鑑定報告書、檢察官勘驗筆錄各1 份（以上均見臺灣新
    竹地方法院檢察署96年度相字第123 號全卷）、法務部法醫
    研究所96年7月27日法醫理字第0960002365號函1份（見本院
    96年度訴字第840號卷(一)第124頁）、法務部法醫研究所98年
    4月8日法醫理字第0980000788號函1 份（見本院96年度訴字
    第840號卷(二)第55頁）、本院少年法庭勘驗筆錄1份與所附勘
    驗現場照片83張（另有勘驗現場照片影本79張）及勘驗所繪
    現場圖1份（見本院96年度訴字第840號卷(一)第184至第310頁
    、同院卷(二)第39至43頁）、本院98年6月22日勘驗7號攝影機
    結果1份（見本院96年度訴字第840號卷(二)第117至第121頁、
    97年度易字第673 號卷第40至第44頁）等存卷可稽，並有現
    場監錄系統監視光碟1 片在卷（見偵(三)卷附之「檢察署光碟
    片/錄音帶存放袋」、本院96年度訴字第840號卷(一)第115 頁
    背面「現場監錄系統光碟存放袋」）與鋁製活動攬桿2 支、
    木棒及鋁棒各1 支（見本院96年度訴字第840號卷(三)第147至
    第154頁）及開山刀1把（見偵卷(一)第175、176頁新竹縣警察
    局竹東分局扣押物品目錄表及同卷第177 頁開山刀照片）等
    扣案可佐。綜上，被告劉志強、林士傑、曾林淞、潘小銘等
    上開犯行，堪以認定，應依法論科。
(二)被告邱薪瑋部分：
    訊據被告邱薪瑋則矢口否認犯有上開聚眾鬥毆致人於死之情
    事，辯稱：其並未追逐或毆打死者林偉宏，其追逐並與之對
    嗆互之人始終均係李程益及李光華，又本案有多數共犯，
    各人對於犯罪情節均避重就輕，沒有依照案發經過完全詳述
    ，不能因少年邱○誌與邱薪瑋係兄弟關係，即認為2 人應共
    負刑責，且檢察官偵查中之訊問問題涉及多位被害人，其因
    而誤會問題所指之被害人為何人，其於警局初詢及檢察官偵
    查中對於案發經過之供述內容，均係事後聽少年邱○誌所轉
    述，再者，本院勘驗7 號攝影機，亦未拍攝到其追逐死者林
    偉宏之情形，另死者在成豐夢幻世界工作，而其係第一次到
    現場，故死者對於園區環境較其瞭解，足見其不能預見死者
    會往駁崁跳下因而造成死亡結果，其行為與死者之死亡結果
    間無相當因果關係云云。經查：
  1.被告邱薪瑋參與追打死者林偉宏，致林偉宏受傷並為躲避該
    追逐傷害行為而緊急跳上假石造景，卻因此頭部朝下跌落駁
    崁，造成頭部多處外傷合併顱骨粉碎骨折、廣泛蜘蛛膜下腔
    出血及腦挫傷而死亡之事實，業據如下證人、同案被告迭於
    歷次偵審中供述明確，被告邱薪瑋更於檢察官偵查中（按其
    在警詢時未自白）供承無訛，分述如下：
  (1)目擊證人即「成豐夢幻世界」員工李程益於警局初詢時證稱
    ：案發當時林偉宏逃生不及遭對方攔下毆打砍殺，林偉宏往
    成豐夢幻世界大門口方向逃跑，對方一直追砍他，對方另有
    人就砸成豐夢幻世界大門玻璃，林偉宏逃到成豐夢幻世界大
    門右邊，對方不肯罷手仍一直毆打砍殺，從星光隧道上方掉
    下來（約一樓高度）頭部先著地，其事後馬上過去看，看到
    林偉宏頭部流血一動也不動，其立即報案並通知救護車到場
    ，將受傷之林偉宏送醫救治，到院時就沒有生命跡象。其看
    到有2個人曾拿開山刀，其中1人是開車撞擊其車輛之邱薪瑋
    等語（見偵卷(一)83之1 頁）；該證人並於檢察官偵訊時結證
    稱：案發當時其看到其中1 部乘坐白色喜美轎車之人下車，
    其中1人手裡有拿刀子【按即審判中證稱其第1次目擊拿刀之
    少年邱○誌，容後述】，其立刻倒車要退回園區內，並要林
    偉宏趕快走，但是其車輛右前方被邱薪瑋所駕駛之白色喜美
    三門轎車撞擊，雙方2 部車子因此不能動彈，其即立刻下車
    跑回園區內，之後其回頭跑向大門，看到林偉宏被對方數人
    貼身追打到大門旁邊後掉下駁崁，林偉宏被追打時是背對那
    些追他的人，那些追他的人離林偉宏很近，大約就是揮拳可
    以打到的距離，其看到林偉宏是頭朝下落地，他是在被追打
    的過程頭朝下掉落，其看到有幾個人在追打林偉宏，這幾個
    人中其可以確定其中有1 人是留長髮、穿深色衣服，亦即其
    確定看到邱薪瑋【按檢察官提示偵卷(一)第293 頁所附照片供
    證人確認】在成豐夢幻世界前廣場下車並拿刀追打林偉宏【
    按即審判中證稱其第2 次目擊拿刀之邱薪瑋，容後述】，因
    當時其與邱薪瑋距離約25至30公尺，且現場有車燈，其可以
    清楚看出邱薪瑋有追打林偉宏，該人就是開車撞擊其車輛之
    人，至邱薪瑋在追逐林偉宏途中，有無將刀子交給其他人，
    其不確定等語（見偵(二)卷第7 頁）；該證人復於本院審理時
    結證稱：現場目擊情形以其在警察局作筆錄時所為之指認為
    準，因案發距今已2、3年之久，其現在無法再指認該持刀追
    打林偉宏之人，其在檢察官偵查訊問時有回答確定邱薪瑋拿
    刀，其看到對方拿刀是在對方車子撞其車子，而其下車時看
    到，其看到對方拿刀，故立即逃跑，因當時有車燈，所以其
    看得清楚邱薪瑋有拿刀，其在警察局指認邱薪瑋涉案乙節，
    係憑案發現場所見印象與警察提示之邱薪瑋照片相結合而指
    認，其第1 次到警察局作筆錄前，與所指認之邱薪瑋僅在案
    發現場見過那1 次面，而其看到拿刀之人有2次情況，第1次
    是該下車拿刀之人是以為其要開車撞該人，第2 次是對方車
    輛撞擊其車輛，其下車，對方亦下車，其看到對方也有人拿
    刀，其在警局詢問時憑照片所指認拿刀之人即是第2 次其在
    上開廣場車輛被撞毀後下車，而對方亦下車，該對方有拿刀
    之人，其在警詢及檢察官偵訊時指認邱薪瑋有拿刀下車，係
    指其第2次目擊有人拿刀之情形，少年邱○誌是其所說第1次
    一開始拿刀追上來之人，邱○誌以為其要撞他而跌倒，第2
    次拿刀之人好像是邱薪瑋（按審判長命在庭旁聽之少年邱○
    誌及在庭被告邱薪瑋起立，供證人辨認後回答），其在警詢
    時之所以未提到少年邱○誌也有拿刀乙情，可能是因為當時
    其對邱薪瑋拿刀較有印象，蓋其當時對於第2 次對方類似抽
    刀之情形印象比較深刻，所以只敢明確指認第2 次拿刀之人
    ，並未指認第1 次拿刀之人，就如同一開始警察詢問時，其
    曾指認案外人李建廷亦有拿1把開山刀，但警察在作第2次筆
    錄時，亦有考慮到其所說抽刀之動作是否果真有持刀，故警
    察要其再三確認不可亂說，所以才會再要其確認持刀之人為
    何人，而其則只敢肯定地回答只看到1 把刀，至於案外人李
    建廷雖有類似抽刀之動作，其即不敢肯定那是刀之情形一樣
    ，又第2 次對方下車之人即邱薪瑋有類似抽刀之動作（證人
    示範左右手碰在一起，右手由左下往右上揚），其有看到金
    屬之亮光，其第1 個反應那個是刀，其現在所記得的就是做
    類似抽刀動作之人是從該部車之駕駛座下來，該人還用台語
    說「好膽麥走」，所以其轉身就往園區內跑，又第1 次追上
    來拿刀之人係留短髮（即審判長當庭提示之偵(一)卷第288 頁
    少年邱○誌），與第2 次拿刀之人明顯不同等語（見本院96
    年度訴字第840 號卷(三)第90至98頁）。是依證人李程益所供
    述情節判斷，被告邱薪瑋應有參與追打死者林偉宏之行為無
    訛。
  (2)目擊證人即「成豐夢幻世界」員工李光華於警局初詢時證稱
    ：案發當時對方在成豐夢幻世界廣場外叫囂，林偉宏打開公
    司大門出去跟對方吵起來，對方就拿類似開山刀之刀子追殺
    其與李程益及林偉宏3 人，其和李程益先後跑回園區內，當
    時林偉宏逃生不及而遭對方攔下追打砍殺，林偉宏往公司大
    門口方向逃跑，對方一直追砍他，對方又砸成豐夢幻世界大
    門玻璃，林偉宏逃到公司大門旁邊，對方不肯罷手仍一直毆
    打砍殺，林偉宏逃到星光隧道，其聽到一聲哀嚎，其後來馬
    上過去看，看到林偉宏頭部流血一動也不動，同事李程益立
    即報案並通知救護車到場，將林偉宏送醫救治，到院時就沒
    有生命跡象，而現場約十幾人動手毆打林偉宏等語（見偵卷
    (一)第87至第89頁）；該證人並於檢察官偵訊時結證稱：案發
    當時其看到林偉宏將球棒丟向對方，之後對方開車到廣場前
    方馬路下坡處，之後對方下車，並拿1把開山刀、1把鋁棒衝
    向我們，之後李程益倒車要回去成豐園區內，但是對方有一
    個人【按即邱薪瑋】開一部白色喜美轎車衝撞李程益車輛，
    李程益立即下車跑回去園區，其在鐵門內要林偉宏趕快回來
    ，但是他還是不肯回來，之後林偉宏在廣場被對方一直追打
    ，林偉宏邊跑邊跌倒，跌倒以後仍有一堆人持續打林偉宏，
    林偉宏爬起來要跑，但是因為腳有被對方砍到，其後林偉宏
    跑到成豐園區大門旁邊之死角，其只聽到林偉宏掉下去並哀
    嚎一聲，而現場約7、8人追打林偉宏，因為對方分成二派人
    馬，一邊在砸林偉宏之黑色轎車以及大門收費亭之玻璃，另
    外一派在追打林偉宏，其看到這些人都有打林偉宏，是因為
    有些追不到林偉宏才去砸車及玻璃，其只看到2 個人在砸收
    費亭玻璃，其中1個是理平頭，應是邱○誌或張裕棋其中1人
    ，而其看到在廣場上拔刀之人有1 位是個留長髮之人等語（
    見偵卷(二)第2至第4頁、第7 頁）；該證人復於本院少年法庭
    審理時結證稱：案發時林偉宏直接衝出大門，有1 群人拔刀
    追過來，其等就跑回園區大門內，對方衝撞李程益開的車，
    其和林偉宏都是走路，其與李程益相繼跑回大門內，林偉宏
    被對方追殺，然後一直追殺到警衛室後面林偉宏後來掉下去
    的地方，在這追打期間，對方還打林偉宏約有30秒左右，林
    偉宏一直跌倒，對方一直追打，後來林偉宏掉下去很大一聲
    ，對方有10幾個人，他們分幾群人馬，有一群人約5、6個人
    追殺林偉宏，一群人砸車，當時其有看到2 個人曾拿刀等語
    （見偵卷(三)第131 頁背面）；該證人另於本院審理時結證稱
    ：案發當時其看到林偉宏丟棍棒並追出去，其看到對方有人
    拔刀，一堆人衝上來要圍毆林偉宏，林偉宏去撿棍棒亂揮，
    一堆人追打林偉宏去暗處，之後其就跑進大門裡去，其一直
    喊叫林偉宏回來，其確定有人拿刀，其在少年法庭審理時供
    稱曾看到2 個人拿刀，可能是對方換手，而林偉宏是先掉下
    駁崁，接下來那群人再到大門口隔著鐵門與之相互叫囂對
    ，與其互嗆對者為張裕棋，並非邱薪瑋等語（見本院96年
    度訴字第840號卷(三)第98至102頁）。可見依證人李光華所供
    述情節並佐以後述證人張裕棋之供述情節綜合判斷，被告邱
    薪瑋於林偉宏被追打時，並非正與成豐夢幻世界員工李光華
    等人對嗆中，與證人互嗆對者應係張裕棋，且係林偉宏掉
    下駁崁後，張裕棋等人再至大門口隔著鐵門與之相互叫囂對
    ，是被告邱薪瑋辯稱其追逐並與之相互對嗆互之人始終
    均係李程益及李光華，不包括死者林偉宏云云，要屬事後卸
    責之詞，委無足採。
  (3)目擊證人張裕棋於警局初詢時證稱：案發當時其等在成豐夢
    幻世界與一同前往的車輛在廣場前甩尾，之後又想夜遊去關
    西金鳥樂園玩車，其當時駕駛之車輛在第2或第2台，才剛出
    發，前面帶頭的車輛尚不知後面車有狀況，故在後的6、7輛
    車用無線電呼叫帶頭的車輛表示後面有狀況，要一行人掉頭
    ，所以其等又折返至回本件案發發地外面之大門口，其看到
    邱薪瑋的白色喜美車與對方1 台裕隆廠牌車發生碰撞，其又
    看到有3、4個人追打1 個人，被追打的人當時奔跑跌倒，另
    外有1 台曾俊龍所有的車子要去撞當時被追打跌倒的人，其
    用喊的叫他們不要撞被追打跌倒的人，被追打的人趁機會翻
    牆跑掉，之後雙方就各在鐵門裡外互相叫囂，之後其聽到有
    人在砸成豐夢幻世界警衛室大門玻璃，乃向邱薪瑋、邱○誌
    等人說不要再砸玻璃及叫囂等語（見偵卷(一)第14頁）；該證
    人並於檢察官偵訊時分別結證或供述稱：案發當時因邱○誌
    在成豐夢幻世界旁邊馬路彎道玩車，之後又跑到該園區前廣
    場玩車，被害人先騎車出來，後來騎回去時，撞到曾○龍車
    子，之後其等已離開廣場，約繞過了2、3個彎，其友人拿無
    線電對講表示有狀況，其回現場時，看到對方裕隆車子與邱
    薪瑋喜美車子撞在一起，其亦看到邱○誌、邱薪瑋等人一起
    追著被害人打，同時其看到有人要開車撞那個人，其大喊不
    可以這樣，之後被害人即趁亂翻牆進去園區內【按該被害人
    即緊急跳上假石造景而跌落駁崁之林偉宏】，之後其聽到鐵
    門裡面的人與邱○誌、邱薪瑋等人叫囂，其亦有聽到有人去
    敲收費亭之玻璃，其有看到邱薪瑋有砸與邱薪瑋相撞之車子
    ，且其亦看到邱○誌、邱薪瑋及其他不詳人士手上有拿東西
    追著被害人跑，亦即，其回到廣場先看到2 部車子撞在一起
    ，餘光看到有幾個人在追打死者，有看到他們拿東西，但是
    不知道他們拿什麼，因為其在亮處，他們在暗處，所以看不
    清楚，當時死者有被追打跌坐在地上，同時有一部車子有作
    勢要衝撞死者，其乃大叫喝令不要用車子撞人，大家即頓了
    一下，後來因為其看到一個人影往上爬，且有聽到聲響，以
    為死者趁機跑向園區裡面，而當時在廣場追打死者之人有5
    、6 人圍在那裡，其事後認相片有認出邱○誌、邱薪瑋及其
    他不認識之人，而其後砸收費亭之人，其事後看相片有指認
    出邱○誌、邱薪瑋，而砸與之相撞車輛之人有邱薪瑋及其他
    不認識之人士，邱薪瑋係以棍子砸車等語（見偵卷(二)第31至
    第32頁、偵卷(三)第119 頁）；該證人復於本院審理時結證稱
    ：案發時，其等有先離開成豐夢幻世界廣場，後又返回廣場
    ，其看到2台車在廣場中間撞在一起，另看到有1個人坐在地
    上一直往後退，其這方的人要追著打那個人，其見狀大聲喝
    令他們停止不要再打，被追打而坐在地上那個人即往園區方
    向逃跑，其在偵查中針對檢察官訊問之問題確實有如實回答
    ，且有看照片指認，其在偵查中供稱有看到一個人影往上爬
    ，有聽到聲音（見偵卷(三)第119頁第6行），是指被追打之人
    最後往圍牆或圍籬上爬之處較暗，其看到黑黑的人影往圍牆
    或圍籬上爬，所聽到之聲音不知道是敲擊聲或是該人掉下駁
    崁之聲音，被打之人之所以會往上爬，係因其看到該人被追
    打後坐在地上，其大聲喝令其他人停手，該人才起身往該處
    跑等語（見本院96年度訴字第840號卷(三)第113至115頁）。
    該證人雖於本院審理時含糊表示不知何人追打死者，亦看不
    清楚何人被追打，且上開被追打之人是否即為死者等語（見
    本院96年度訴字第840號卷(三)第114頁），惟本院審酌該證人
    於偵查中及本院審理時關於「被告邱薪瑋涉案情節」之陳述
    略有前後陳述不符之情，惟其於偵查中之陳述，係案發後立
    即製作，當時記憶自較深刻，可立即反應所知，不致因時隔
    日久而遺忘案情，依當時之情狀，應較無考量利害後，而為
    誇張或保留陳述之可能，亦較無來自被告或他人之壓力，而
    出於虛偽不實之陳述，或事後串謀而故為迴護被告之機會，
    是其於偵查中所為之陳述，並無顯不可信之情況，客觀上應
    具有較可信之特別情況，且亦為證明犯罪事實存否所必要，
    依上說明，自有證據能力，且偵查中供述內容之憑信性（證
    明力問題）自較審判中有所保留之證述為高，自堪採信，綜
    上，依該證人所述，被告邱薪瑋確實有參與追打死者林偉宏
    之行為，堪以認定。另本院依證人上開證述內容，佐以上開
    證人李程益、李光華與後述證人少年邱○誌、少年曾○龍、
    林士傑、劉志強之證詞及被告邱薪瑋於檢察官偵查中之供述
    ，並參酌客觀情狀、結果綜合判斷，該名遭被告邱薪瑋、邱
    ○誌等人追打而跌倒坐地，經其喊停後趁逃往園區方向之人
    ，即是爬上假石造景而跌落駁崁之死者林偉宏無疑。
  (4)目擊證人即少年邱○誌於警局初詢時證稱：案發當時其下車
    砸遊樂區售票亭玻璃，其看到同行有4、5個人正在追打該遊
    樂區員工林偉宏，追打林偉宏之人包括邱薪瑋、劉志強、林
    士傑、曾林淞及其他其不認識而同行夜遊之人，其是看到邱
    薪瑋等人一直追打林偉宏，其怕林偉宏跨越矮牆跑掉，馬上
    持手上之開山刀往林偉宏後腰猛砍2 刀，但林偉宏仍跨越圍
    牆跳下逃命，其及邱薪瑋看林偉宏跑掉，且已經有砍到並教
    訓到林偉宏，故並未再追砍林偉宏及察看該人從矮牆跳下逃
    命後之狀況等語（見偵卷(一)第74、77頁）；該證人並於檢察
    官偵訊時結證稱：案發時其看到對方車子與邱薪瑋車子撞在
    一起，其將車子停在警衛室那裡，其即去砸收費亭玻璃，當
    時有一群人聚在上開2 台互撞車子旁邊正在打死者，當時邱
    薪瑋亦站在那裡，之後他們一路追打，後來是1 名張裕棋之
    友人追到矮牆前面，其在旁邊砸玻璃，見狀就趕過去，自死
    者後面揮2 刀，死者即跳上矮牆逃走，另在7號攝影機畫面2
    時27分58秒眾人陸續離開該畫面時，係在其揮刀砍林偉宏之
    後等語（見偵卷(三)第153、第213頁）；該證人復於本院少年
    法庭法官訊問時供稱：其等當初在遊樂園門口廣場玩車甩尾
    ，一行人本來要走，看到園區的人衝出來要追趕，後來對方
    一直追過來，因為其等後面的車子怕被打到，所以追撞前車
    的車子，後來其等就停下來，其看到遊樂園的人還衝過來，
    其即拿刀想嚇嚇對方，看到對方開1 台車子先有後退再衝出
    來，其有跳開跌倒並在地上滾，邱薪瑋等人以為其被對方打
    ，邱薪瑋及林士傑、曾○龍、老邁（按即張裕棋）及老邁3
    名友人之車輛亦折返上來，其亦迴轉折返廣場，此時看到邱
    薪瑋之車輛已與對方車輛撞在一起，其下車拿著開山刀走到
    遊樂區入門口有玻璃處，用安全錐上之鐵棒撬玻璃，並看到
    有人追打穿著紅色衣服之人（即林偉宏），其跑過去，該被
    害人欲逃跑，其即持該開山刀用力畫該被害人背部，邱薪瑋
    亦有追打被害人，其亦看到老邁之友人在追打該被害人，至
    於劉志強則開車追該被害人，但未下車打人，其看到邱薪瑋
    跑過去該被害人那邊，沒有看到邱薪瑋有打到該被害人，但
    是大家在追該被害人時，邱薪瑋確實亦參與追逐該被害人等
    語（見偵卷(三)第123 頁）。雖該名證人於本院審理時翻異前
    詞結證稱：其追逐被害人林偉宏時，林偉宏後面原即有其他
    不認識之人在追該被害人，其在警詢及少年法庭供稱邱薪瑋
    亦有追被害人，是指邱薪瑋在追逃進收費亭之其他被害人，
    並非追打死者云云（見本院96年度訴字第840號卷(三)第125頁
    ），惟查，審究該證人在本院少年法庭法官訊問時所為之回
    答，均係針對法官就其被移送砍殺「當時穿著紅色上衣之林
    偉宏」【見96年度相字第123 號相驗卷死者係穿著紅色上衣
    之照片】時所為之回答，該次法官訊問所特定之被害人及證
    人所認知之被害人，均自係指「被其持刀砍傷之被害人」即
    死者林偉宏，並非指其他已逃進園區之李程益或李光華等人
    ，甚為明確（見偵卷(三)第122至第124頁）。另本院審酌該證
    人於警詢及檢察官偵查中及本院審理時關於「被告邱薪瑋涉
    案情節」之陳述略有前後陳述不符之情，惟其於警局初詢及
    檢察官偵查中之陳述，係案發後立即製作，當時記憶自較深
    刻，可立即反應所知，不致因時隔日久而遺忘案情，依當時
    之情狀，應較無考量利害後，而為誇張或保留陳述之可能，
    亦較無來自被告（尤其2 人為親兄弟關係）或他人之壓力，
    而出於虛偽不實之陳述，或事後串謀而故為迴護被告之機會
    ，是其於警詢及檢察官偵查中所為之陳述，並無顯不可信之
    情況，客觀上應具有較可信之特別情況，且亦為證明犯罪事
    實存否所必要，依上說明，自有證據能力，且其在警詢及檢
    察官偵查中供述內容之憑信性（證明力問題）自較審判中有
    翻異前詞之證述內容為高，自堪採信。又該證人亦迭於檢察
    官偵查中及本院審理時均證稱：其2 度砸收費亭之時間，均
    係在砍完林偉宏之後，其折返廣場下車之位置是在第2、3個
    收費亭之間【見本院96年度訴字第840號卷(三)第142頁證人邱
    ○誌當庭以藍筆在影印之現場圖上以○所標示之停車位置】
    ，此時其尚未砸收費亭，後來其跑去追死者，追到警衛室後
    面砍到死者，砍完之後其即2 度去砸收費亭等語（分見偵卷
    (三)第213頁及本院96年度訴字第840號卷(三)第126 頁），再衡
    以本院勘驗7號攝影機之結果，96年3月4日凌晨2時27分30秒
    許邱薪瑋出現，同日2時27分37秒時少年邱○誌立即出現【
    按邱○誌並於同日2時28分52秒再次出現】，2 人第1次出現
    在7號攝影機鏡頭內之時間相差僅7秒（見本院96年度訴字第
    840號卷(二)第117至第120 頁勘驗結果筆錄），幾乎係同一時
    間出現，且均係少年邱○誌追砍死者結束後返回並砸收費亭
    或警衛室玻璃之攝影畫面，由現場林偉宏被追打處及一行人
    砸收費亭、警衛室玻璃處之距離判斷（見本院96年度訴字第
    840號卷(一)第184至第310 頁、同院卷(二)第39至43頁之本院少
    年法庭勘驗筆錄1 份與所附勘驗現場照片83張、勘驗現場照
    片影本79張及勘驗所繪現場圖1 份），少年邱○誌不可能於
    追砍死者林偉宏同時，再「瞬間」出現在7 號攝影機鏡頭下
    ，由此可知，被告邱薪瑋及少年邱○誌等人出現在本院勘驗
    之7 號攝影機之時間內，應係以少年邱○誌所述係追砍死者
    結束後返回並砸收費亭或警衛室玻璃之攝影畫面，並非一行
    人中有人追砍林偉宏，有人砸收費亭或警衛室玻璃之畫面，
    雖該攝影機未拍攝到被告邱薪瑋追逐死者林偉宏之情形，乃
    因7 號攝影機拍攝位置及角度僅在大門口，並不及於廣場上
    追打林偉宏之路線，故雖少年邱○誌及其他不詳姓名年籍人
    士事實上均有追打林偉宏，惟仍不在該攝影機拍攝範圍內，
    自不能因該攝影機未拍攝到被告邱薪瑋砍打林偉宏之畫面，
    即可據以免責。綜上，依少年邱○誌之證述，被告邱薪瑋應
    有參與追打死者林偉宏之犯行無誤。
  (5)目擊證人即少年曾○龍於警局初詢時證稱：案發時其看到邱
    薪瑋、邱○誌和2名其不認識之人在打1名被害人，當時張裕
    棋站在旁邊看，劉志強開其車號JX－8873號車輛猛踩油門作
    勢撞該被害人，約經過幾分鐘後，邱○誌持1 把開山刀往打
    架現場方向衝過去，後來情形如何其並不清楚，而當時其只
    目擊邱薪瑋、邱○誌先打上開被害人，除邱○誌持1 把開山
    刀外，另2 名不詳姓名男子則分持木棍追打該被害人，其只
    知悉是邱薪瑋、邱○誌及另外2 名不詳姓名年籍人士動手加
    害該被害人，而其到警局後，經警告知，其才知道該被害人
    林偉宏已被打死等語（見偵卷(一)第68至第69頁）；該證人並
    於檢察官偵訊時結證稱：案發時其看到邱○誌、邱薪瑋、及
    張裕棋之友人追打死者，邱○誌有以刀子劃到死者後腰側，
    並以拳頭及腳踢、踹死者，邱○誌另以拳頭打死者，當時張
    裕棋與其站在邱薪瑋被毀損之車子旁，張裕棋之友人係拿棒
    球棍及木棍毆打死者，當時死者一直往前逃，後來死者逃到
    何處其並未看到等語（見偵卷(三)第117 頁）；該證人復於本
    院少年法庭法官訊問時供承：當時其等在遊樂區玩車，有人
    喊而有人拿棍子出來趕，其即和劉志強跳上車，開車下去，
    後來沒有看到朋友車輛下來，其等即掉頭回廣場查看，發現
    邱薪瑋之車輛已與1台車撞在一起，並看到5、6 個人追打被
    害人，追打被害人之人有邱薪瑋、邱○誌兄弟有動手打，而
    潘小銘亦有在追該被害人，但不知是否有動手打，而其在警
    詢及本院訊問中所述事實均屬實在，邱○誌從車上拿出刀子
    ，後來情形如何，其沒有看到等語（見本偵卷(三)第125 頁、
    第129 頁），雖證人即少年曾○龍因合法傳喚並拘提未獲，
    而未能於本院審理時到庭作證（見本院96年度易字第840 號
    卷(三)第61、63、85、119、120及128 頁背面、第146、155至
    第160頁、166頁正面），然因證人只能傳喚、拘提使之到庭
    ，不能進一步對其實施通緝、監聽等強制處分，本院合法傳
    喚拘提該證人，甚至極盡努力地撥打卷內所留電話通知，惟
    仍未到庭，已踐行保障被告與該證人對質、詰問機會之程序
    ，而該證人未能於審理時到庭，並無可歸責於本院之事由，
    而本院認為上開證人於警局初詢、檢察官偵查中及少年法庭
    審理時之供述均具有證據能力及證明力，已如前述，且並非
    以此證人之供述為唯一或主要證據，並已給被告充分防禦機
    會予以辯駁，爰無必要再傳拘該證人。綜上，依該證人證述
    內容，亦足認定被告邱薪瑋確實有參與追加死者林偉宏之行
    為。
  (6)目擊證人即同案被告林士傑於警局初詢時證稱：其先砸遊樂
    區收費亭後回頭看，發現邱○誌、邱薪瑋在追打1 個人，該
    人應該是死者等語（見偵卷(一)第59頁）；該證人並於檢察官
    偵訊時結證稱：其當時拿拉桿砸守衛室旁之收費亭，其轉身
    時看到一群人在追被害人跑，其中有邱○誌、邱薪瑋及其他
    不認識之人，當時邱○誌手上拿1 把刀，但邱薪瑋其未看到
    有無拿工具，被害人後來從守衛室旁跑進園區方向，其由檢
    察官提示之照片中，只能確認邱○誌、邱薪瑋有追打該被害
    人等語（見偵卷(二)第30頁）；該證人復於本院審理時結證稱
    ：其在偵查中確實證稱其轉身時看到一群人在追被害人跑，
    其中有邱○誌、邱薪瑋及其他不認識之人，當時邱○誌持刀
    ，邱薪瑋則持木棒，追打該人之人群當中亦有1人拿刀，被
    追打之人係往遊樂區方向跑，跑得很快，看不清楚有無跑進
    去遊樂區，因為那個角落剛好黑黑的，一開始邱○誌、邱薪
    瑋有追該被害人，後來其去砸玻璃時，邱薪瑋大約在5 至10
    分鐘後亦到其旁邊，這5 至10分鐘之一段時間內，邱薪瑋離
    開其視線範圍在追人，其有在追對方其他人，被其追之人從
    警衛旁的門跑進園區內，該人跑進園區後有將大門關起來，
    而其所追被害人之行進路線與邱○誌、邱薪瑋所追被害人行
    進路線不一樣，邱薪瑋所追之人係從現場圖【按即本院96年
    度訴字第840院卷(一)第231頁】中之Ｈ方向追去，其後之追逐
    路線其不清楚，又其在警詢中供稱邱薪瑋所追打之人，應係
    是「死者」林偉宏，係因為該人由園區出來後就開罵，且感
    覺有喝酒，故其判斷應是後來死亡之人，其在警詢時曾提到
    其在砸售票亭時，回頭看到邱○誌、邱薪瑋在追打1個人【
    按即偵(一)第59頁倒數第1、2行】，是在其砸售票亭前所看到
    的情形，而其砸完後，轉過頭去看，還有一群人在追該人，
    而其追之人跑進園區裡，且將門鎖起來，邱○誌、邱薪瑋所
    追打之人與其追打之人係不同人，且邱○誌、邱薪瑋所追被
    害人之方向亦與其所追被害人之方向不同等語（見本院96年
    度訴字第840號卷(三)第107至112 頁），依該證人所述，可知
    被告邱薪瑋確實有參與追打死者林偉宏之行為，且與該證人
    追打而跑進園區內之人係不同被害人，是被告邱薪瑋辯稱其
    追打之人係李光華、李程益，並未追打死者林偉宏云云，要
    屬卸責之詞，無足採信。
  (7)目擊證人即同案被告劉志強於警局初詢時證稱：案發當時其
    係開車在追1名被害人，其係跟隨在另2名其不知道姓名同行
    友人後面慢慢逼近，最後該名穿紅色衣服身材胖胖之員工，
    被後面未追到之友人回過頭在夢幻世界鐵門前堵到，於是一
    群人就上前毆打該名被堵到而穿紅色衣服身材胖胖之員工，
    後來該名員工即跳離鐵門不知去向，而其看到邱薪瑋、邱○
    誌、曾○龍3 人及其餘不認識之人有動手毆打該名經警查證
    後確定係林偉宏之員工，在毆打該員工林偉宏時，邱○誌手
    上還拿著刀，而邱薪瑋當時不知是拿球棒抑或鐵棍，曾○龍
    則是徒手毆打，其餘其不認識之人亦均分持棍棒或徒手攻擊
    ，而其僅開車追該被害人而已等語（見偵卷(一)第29至第30頁
    ）；該證人並於檢察官偵訊時結證稱：其當時坐在車上，曾
    ○龍在毆打該名管理員，邱薪瑋、邱○誌及同行友人持棍棒
    或空手在毆打並追著該名管理員跑，追到收費亭旁邊，管理
    員即跳脫到大門裡面，而其看到該管理員跳脫時，已有另名
    身穿紅衣服之人在裡面了，而曾○龍空手、邱○誌持刀、邱
    薪瑋則持木棍毆打該管理員，追完該管理員後，大家就砸車
    子，砸完後又砸收費亭，林士傑、邱薪瑋、邱○誌後來都有
    砸車子，邱○誌則有過去砸收費亭等語（見偵卷(二)第27至29
    頁）；雖該證人復於本院審理時一開始翻異前詞證稱：其當
    時未目睹何人追打死者林偉宏，亦未看到有人持刀，警詢時
    其係憑模糊印象回答警察其看到邱薪瑋、邱○誌、曾○龍3
    人及其餘不認識之人有動手毆打該名經警查證後確定係林偉
    宏之員工，實則其並不清楚何人在追打云云，惟該證人同次
    審理庭復已改稱：其在警察局確有為上開供述，且係憑當時
    之印象所為之回答，有此印象其才會如此回答等語明確（見
    本院96年度訴字第840號卷(三)第134至139 頁），再者，本院
    審酌該證人於警詢及檢察官偵查中與本院審理行交互詰問一
    開始回答辯護人及檢察官關於「被告邱薪瑋涉案情節」之陳
    述略有前後陳述不符之情，惟其於警局初詢及檢察官偵查中
    之陳述，係案發後立即製作，當時記憶自較深刻，可立即反
    應所知，不致因時隔日久而遺忘案情，依當時之情狀，應較
    無考量利害後，而為誇張或保留陳述之可能，亦較無來自被
    告或他人之壓力，而出於虛偽不實之陳述，或事後串謀而故
    為迴護被告之機會【見該證人於本院開始審理時猶豫地表示
    ：「我可以不要對此表示意見嗎？」等語即明（見本院96年
    度訴字第840號卷(三)第135頁）】，是其於警詢及檢察官偵查
    中所為之陳述，並無顯不可信之情況，客觀上應具有較可信
    之特別情況，且亦為證明犯罪事實存否所必要，依上說明，
    自有證據能力，且其在警詢及檢察官偵查中供述內容之憑信
    性（證明力問題）自較審判中上開曾翻異前詞之證述內容為
    高，自堪採信。綜上，依該證人所述，被告邱薪瑋確實有參
    與追打死者林偉宏之行為，堪以認定。
  (8)實則，被告邱薪瑋於檢察官偵訊時已自承【按其在警詢時因
    誤以為其衝撞之車輛係成豐夢幻世界員工林偉宏所駕駛，故
    雖供承有追該人，但該人實係李程益，故被告在警詢所述，
    並未自白】：其等一開始在成豐夢幻園區○○○○路玩車，
    後來要走時，成豐夢幻園區裡面之工作人員2 人出來，一個
    開裕隆廠牌車輛，另一個拿棒球棍，其後因為邱○誌之車子
    被對方撞到，故其等全部車子折返廣場，其看到對方開車衝
    向邱○誌，邱○誌跳開，其乃開車撞對方車子，之後開車之
    人下車跑進去園區，其去追該人，而另外1 個拿棒球棍之人
    就被至少有3、4人追打，其拿三角錐去砸收費亭，後來其拿
    著三角錐過去追該另外1 個人，當時有邱○誌及其在追該人
    ，其係拿三角錐往該被害人背後揮，且整個扔出去【按被告
    當庭2 度模擬動作：由左上往右下揮】，當時該被害人仍在
    跑，邱○誌拿刀子，有無揮到對方其不清楚，因其當時正在
    打該被害人，故其沒有注意，後來追到守衛室旁邊之草堆，
    其後被害人想跑進去時就在其前面之距離跳起來去爬架子，
    最後其等要離開時，邱○誌說該被害人有爬起來，其看到該
    被害人跳起來時，因為另有好幾人在打他，故其乃轉而往轎
    車方向跑去，故未看到該被害人跌下去之情況，而本件係邱
    ○誌先追該被害人，其是後來才加入等語（見偵卷(二)第37至
    第38頁），而該份檢察官偵查中被告坦承追加死者林偉宏筆
    錄之偵訊光碟，經本院於97年11月13日上午勘驗結果，大致
    與該份偵訊筆錄一致，足見該份偵訊筆錄並無不實之情形，
    有本院勘驗筆錄1份存卷可稽（見本院96年度訴字第840號卷
    (二)第11至26頁），而該次檢察官訊問時所特定之被害人，明
    顯係指被其等追打最後爬上假石造景而跌落駁崁之死者林偉
    宏，並非已進入園區且將大門關上之李程益或李光華至為灼
    然，本院審酌該被告於檢察官偵查時與本院審理時之陳述並
    不一致，惟其於檢察官偵查中之陳述，係案發後立即製作，
    當時記憶自較深刻，可立即反應所知，不致因時隔日久而遺
    忘案情，依當時之情狀，應較無考量利害後，而為誇張或保
    留陳述之可能，亦較無來自他人之壓力，而出於虛偽不實之
    陳述，或事後串謀而故為卸責飾詞之機會，是其於檢察官偵
    查中所為之陳述，經本院勘驗偵訊光碟結果，並無顯不可信
    之情況，客觀上應具有較可信之特別情況，且亦為證明犯罪
    事實存否所必要，依上說明，自有證據能力，且其在檢察官
    偵查中供述內容之憑信性（證明力問題）自較審判中上開翻
    異前詞之供述內容為高，自堪採信。
  2.此外，林偉宏遭被告邱薪瑋、少年邱○誌等人追打，致林偉
    宏受傷並為躲避該追逐傷害行為而緊急跳上假石造景，卻因
    此頭部朝下跌落駁崁，造成頭部多處外傷合併顱骨粉碎骨折
    、廣泛蜘蛛膜下腔出血及腦挫傷而死亡之事實，除有上述扣
    押物品目錄表1份及扣押物照片7張（見96年度少年偵字第20
    號卷【下稱偵卷】(一)第175至第180頁）、新竹縣警察局96年
    4月9日竹縣警鑑字第0963004088 號函檢附之現場勘察報告1
    份（見偵卷(三)第2至第15頁、本院96年度訴字第840號卷(一)第
    38至第43頁）、新竹縣警察局竹東分局96年4 月16日竹縣東
    警偵字第0960005644號函附之死者被打及掉落地點相片12張
    （見本院96年度訴字第840 號卷(一)第116至第122頁）、死者
    被殺害現場及傷處照片65張（見偵卷(一)第302至第334頁，同
    本院96年度訴字第840號卷(一)第126 至第157頁死者被殺害現
    場及傷處照片64張）、現場監錄系統翻拍照片51張（見偵卷
    (二)第65 至第91頁，同本院96年度訴字第840號卷(一)第16至第
    36頁之現場監錄系統翻拍照片42張及同院卷第113至第115頁
    之現場監錄系統翻拍照片6 張）、檢察官勘驗現場監錄系統
    筆錄1 份（按即履勘現場筆錄，見偵卷(三)第184至第190頁）
    、檢察官勘驗筆錄、相驗屍體診斷證明書、驗斷書、法務部
    法醫研究所96年5月22日法醫理字第0960001113 號函檢附之
    解剖報告書及鑑定報告書、檢察官勘驗筆錄各1 份（以上均
    見臺灣新竹地方法院檢察署96年度相字第123 號全卷）、法
    務部法醫研究所96年7月27日法醫理字第0960002365號函1份
    （見本院96年度訴字第840號卷(一)第124頁）、法務部法醫研
    究所98年4月8日法醫理字第0980000788號函1 份（見本院96
    年度訴字第840號卷(二)第55頁）、本院少年法庭勘驗筆錄1份
    與所附勘驗現場照片83張（另有勘驗現場照片影本79張）及
    勘驗所繪現場圖1 份（見本院96年度訴字第840號卷(一)第184
    至第310頁、同院卷(二)第39至43頁）、本院98年6月22日勘驗
    7號攝影機結果1份（見本院96年度訴字第840號卷(二)第117至
    第121頁、97年度易字第673號卷第40至第44頁）等存卷可稽
    ，並有現場監錄系統監視光碟1片在卷（見偵(三) 卷附之「檢
    察署光碟片/錄音帶存放袋」、本院96年度訴字第840號卷(一)
    第115 頁背面「現場監錄系統光碟存放袋」）與鋁製活動攬
    桿2 支、木棒及鋁棒各1支（見本院96年度訴字第840號卷(三)
    第147至第154頁）及開山刀1 把（見偵卷(一)第175、176頁新
    竹縣警察局竹東分局扣押物品目錄表及同卷第177 頁開山刀
    照片）等扣案可佐外，另有送鑑現場指紋與邱薪瑋、邱○誌
    、劉偉志等人指紋相符之內政部警政署刑事警察局96年4 月
    14日刑紋字第0960052509號鑑驗書1 份存卷可稽（見偵卷(三)
    第177至第183頁）。
  3.綜上所述，被告邱薪瑋上開辯解，無非事後飾卸之詞，本院
    已逐一說明不足採信之理由如上，事證明確，被告邱薪瑋上
    開聚眾鬥毆致人於死之犯行，堪以認定，應依法論科。
  4.至於證人林沂臻於警局初詢時證稱：當時其有看到邱薪瑋及
    邱○誌在砸收費亭及對方車輛，且邱○誌拿出1 把刀子下車
    ，至於邱薪瑋及邱○誌有無打人，因當時其極害怕，故沒有
    看見等語（見偵卷(一)第104 頁）；該證人復於檢察官偵訊時
    結證稱：其等一行人到成豐夢幻園區廣場後，其看到邱○誌
    、邱薪瑋有在廣場甩尾，其與陳翠芳有下車在廣場邊馬路旁
    觀看，後來大家說要換地方，其讓邱○誌載，當時車上還有
    另1名不認識之女生，但是下山時有1部車子撞到邱○誌之車
    子後面，當時邱○誌手上有拿1 把刀下車，下車後開車門時
    有拔刀，當時其坐在後座，天色太黑，之後情形其就沒看到
    ，大約隔了5 分鐘，邱○誌又上車倒車回廣場，當時他沒有
    講什麼等語（見偵卷(二)第15頁）；該證人雖於本院審理行交
    互詰問辯護人行（覆）主詰問時翻異前詞改稱：其看到邱薪
    瑋沒有走追逐死者之路線【按即本院96年度訴字第840 院卷
    (一)第231頁現場圖路線】，而是在第2個收費亭前廣
    場車子停車之地方走向收費亭，並走回來【見本院96年度訴
    字第840院卷(三)第144頁現場圖該證人以藍筆標明之路線】云
    云（見本院本院96年度訴字第840院卷(三)第129至第131 頁）
    ，惟查，該證人亦於該次審理時復結證稱：邱薪瑋下車約20
    分鐘，扣掉邱薪瑋走回車上所花之3、4分鐘，其餘16、17分
    鐘期間，其沒有看到邱薪瑋之其他行動，其看到有人拿刀出
    來很害怕，其躲在車上期間對廣場上之一舉一動無法一目瞭
    然，其無法注意廣場上之人在做何事之原因係因為害怕，又
    其在偵訊時表示是劉志強開車載其與陳翠芳及另外一個其不
    認識之女子一起下山去醫院，與其在審理中辯護人詰問時證
    述是邱薪瑋開車載陳翠芳下山不同，當以偵訊時所言才對，
    另邱○誌下車之動線是砸收費亭，其他動線其不知道，而陳
    翠芳與其坐在同一台車，其一抬頭看，就看到邱薪瑋在砸收
    費亭，其在偵查中表示有看到邱○誌下車拿1 把刀，當時其
    坐在後座，天色太黑，之後情形其沒有看到乙節，是事實，
    其亦不知有人在追死者，其亦不知道其他證人證稱邱薪瑋有
    追死者，乃因其看到的部分是邱薪瑋砸完收費亭之後過來車
    上看陳翠芳傷勢之情形等語（見本院本院96年度訴字第 840
    院卷(三)第130至第133頁），本院審酌該證人於警詢及檢察官
    偵查中與本院審理行交互詰問一開始回答辯護人關於「被告
    邱薪瑋下車後之動作及動線」之陳述略有前後陳述不符之情
    ，惟其於警局初詢及檢察官偵查中之陳述，係案發後立即製
    作，當時記憶自較深刻，可立即反應所知，不致因時隔日久
    而遺忘案情，依當時之情狀，應較無考量利害後，而為誇張
    或保留陳述之可能，亦較無來自被告或他人之壓力【按該證
    人係被告邱薪瑋妻陳翠芳之友人】，而出於虛偽不實之陳述
    ，或事後串謀而故為迴護被告之機會，是其於警詢及檢察官
    偵查中所為之陳述，並無顯不可信之情況，客觀上應具有較
    可信之特別情況，且亦為證明犯罪事實存否所必要，依上說
    明，自有證據能力，且其在警詢及檢察官偵查中供述內容之
    憑信性（證明力問題）自較審判中上開翻異前詞之證述內容
    為高，自堪採信。綜上，因證人林沂臻僅看到被告邱薪瑋下
    車後之「部分」動作及動線，是依該證人所述，尚無從認定
    被告邱薪瑋未參與追打死者林偉宏之行為，附此敘明。
三、論罪科刑：
(一)刑法第283 條之聚眾鬥毆罪，係指參予鬥毆之人，有隨時可
    以增加之狀況而言（最高法院28上621 號判例）；另刑法第
    283 條之聚眾門毆致人於死助勢罪，係以行為人對於他人基
    於傷害之犯意聚眾鬥毆發生致人於死之結果，曾在場助勢，
    並無與之共同犯意聯絡，且未下手實施傷害，亦非出於正當
    防衛為要件（最高法院26年渝上字第243 號判例參照）。又
    聚眾鬥毆致死罪中之致人於死乃客觀處罰條件，行為人只需
    有聚眾鬥毆在場助勢或下手實施傷害事實之認識即足，並不
    需對致人死亡之事實有所認識。是以同條後段之聚眾鬥毆致
    人於死，下手實施傷害者，仍依傷害各條之規定處斷之規定
    ，應係指死亡雖係聚眾鬥毆之人下手實施傷害之結果，然各
    下手實施傷害之人，仍應依傷害致死罪處斷。
(二)查本件被告邱薪瑋、少年邱○誌等人被林偉宏、李程益等人
    追趕且李程益開車撞擊少年邱○誌之車輛，少年邱○誌取刀
    對峙，而被告邱薪瑋旋開車撞擊李程益車輛而相互叫囂、對
    峙、開車互撞時，在場參與之人原僅有少年邱○誌、被告邱
    薪瑋、死者林偉宏、案外人李程益，嗣因被告邱薪瑋一行人
    中，彼此拿對講機或口頭互相聯絡、喝而一起折返案發廣
    場，被告邱薪瑋、同案少年邱○誌等人始基於聚眾鬥毆之目
    的夥同其他被告劉志強、林士傑、曾林淞、潘小銘與同案少
    年曾○龍及其他數名不詳姓名年籍人士折返案發廣場參與鬥
    毆或助勢，且同行在旁觀看而尚待見狀下手實施傷害或助勢
    之人，尚有張裕棋、李健廷、楊宗豫、李俊縢、李俊育、溫
    玄武、陳翠芳、林沂臻、姜君憲、陳建霖、陳柏翰及其他數
    十名參與玩車、飆車之不詳姓名年籍人士，是被告等同行之
    鬥毆之人數並未終局地確定，而鬥毆伊始，林偉宏並已先向
    李程益、李光華等人求援，則依被告等聚眾方式及聯絡情形
    觀之，鬥毆之人顯有隨時可增加之狀況。又被告等人在案發
    地點時，亦均知悉被害人林偉宏遭毆打，參與之目的在於教
    訓被害人林偉宏，顯屬事前以鬥毆之意思而聚眾，已合於聚
    眾鬥毆之要件。另本件被告邱薪瑋於聚眾鬥毆下手實施傷害
    之際，被害人林偉宏並遭聚眾鬥毆之人當中的少年邱○誌及
    其他不詳之人分持開刀山及棍棒等追打受傷，被害人林偉宏
    為躲避少年邱○誌、被告邱薪瑋及數名真實姓名年籍不詳之
    成年人上開追逐傷害行為，緊急跳上假石造景，卻因此頭部
    朝下跌落下方高度約4 公尺50公分之駁崁，造成頭部多處外
    傷合併顱骨粉碎骨折、廣泛蜘蛛膜下腔出血及腦挫傷死亡之
    結果，被告邱薪瑋自應以聚眾鬥毆致死罪相繩，其於下手實
    施傷害之際，對於遭受該不特定眾人追打傷害之林偉宏為躲
    避眾人進一步之傷害，於黑暗中逃跑過程在客觀上會跌倒而
    引起重傷或死亡結果乙節有預見可能性之能力，惟主觀上竟
    因疏忽而不預見可能導致死亡結果之發生，仍持刀、棍追砍
    、追打被害人林偉宏，使林偉宏躲避、逃跑而墬地死亡，其
    傷害行為與死亡結果有因果關係，自應依其下手實施傷害時
    之情狀，而以普通傷害致死罪之刑度論處。
(三)核被告邱薪瑋所為，係犯刑法第283 條後段、第277條第2項
    之聚眾鬥毆致人於死罪；又被告劉志強、林士傑、曾林淞、
    潘小銘等人於聚眾鬥毆時，雖未參與傷害行為之實行，惟渠
    等既均在場圍繞觀看且助勢，又非出於正當防衛，自足助長
    下手實施傷害之人之聲勢及暴力氣焰，而為精神及心理上之
    激勵，且依當時情勢，參與鬥毆之人亦顯有隨時可增加之情
    況，是其等均係犯刑法第283 條之聚眾鬥毆致人於死在場助
    勢罪。又起訴書誤載劉志強「參與傷害林偉宏之行為」部分
    ，業經檢察官於本院審理時更正事實為「劉志強同一行為並
    作勢衝撞林偉宏，以此等加害生命、身體之手段恐嚇林偉宏
    致生危害於其安全」（見本院98年度訴字第840號卷(三)第188
    頁背面、190頁背面、194頁正面），不及於聚眾鬥毆致人於
    死之事實，附此敘明。被告邱薪瑋就聚眾鬥毆致人於死犯行
    部分，與少年邱○誌及其他姓名不詳年籍人士數人，具有犯
    意聯絡及行為分擔，另被告劉志強、林士傑、曾林淞、潘小
    銘，就聚眾鬥毆在場助勢犯行部分，具有犯意聯絡及行為分
    擔，均為共同正犯（最高法院81年台非233號判例參照）。
    被告邱薪瑋於本案行為時為已滿20歲之成年人，而少年邱○
    誌係78年出生，行為時係滿12歲以上未滿18歲之少年，有其
    等年籍資料在卷可參（見偵卷(一)第71頁、偵卷(三)第122、128
    及152頁、本院98年度訴字第840 號卷(三)第122頁，另由本院
    少年法庭以98年度少訴字第8 號案件審理中），被告邱薪瑋
    與少年邱○誌共同實施犯罪，應依兒童及少年福利法第70條
    第1項前段之規定，加重其刑（被告邱薪瑋所涉刑法第277條
    第2 項部分，其法定本刑為無期徒刑部分，依法不得加重，
    僅就有期徒刑部分加重）。又劉志強係以同一聚眾鬥毆致人
    於死在場助勢行為，另觸犯構成要件不同之刑法第305 條恐
    嚇害安全罪，為想像競合犯，應從一重之聚眾鬥毆致人於死
    在場助勢罪論處。
(四)爰審酌被告邱薪瑋年輕氣盛，與被害人並無嫌隙，僅偶因細
    故而罔視國家法紀，成黨結私聚眾並下手實施傷害，造成社
    會暴力亂象，影響社會風氣至深且鉅，並造成被害人家屬無
    可彌補之傷痛，惡性甚重，被告劉志強、林士傑、曾林淞、
    潘小銘等人亦罔視國家法紀，成黨結私聚眾鬥毆在場助勢，
    而為精神及心理上之激勵，除助長下手實施傷害之人之聲勢
    及暴力氣焰，亦助昇社會暴力亂象，敗壞社會風氣，再衡以
    其等之素行、犯罪之目的、手段、介入程度之輕重，及被告
    邱薪瑋願與少年邱○誌共同以新臺幣（下同）2 百萬元、被
    告劉志強願以45萬元、被告林士傑願以15萬元、被告曾林淞
    願以15萬元、被告潘小銘願以15萬元分別賠償被害人林偉宏
    父母林志明、莊珮玲，惟因被害人父母認為總金額少於 600
    萬元而過低均予拒絕致未能達民事和解（見本院96年度訴字
    第840號卷(三)第193頁），並考量被告等犯後態度等一切情狀
    ，對其等所犯各罪分別量處各如主文所示之刑，以資懲儆。
    另被告劉志強、林士傑、曾林淞、潘小銘4 人上開「聚眾鬥
    毆致人於死助勢罪」之犯罪時間係於96年4 月24日以前，合
    於中華民國96年罪犯減刑條例第2條第1項第3 款所定減刑條
    件，亦無該條例第3 條規定不予減刑之情形，應予減其宣告
    刑2分之1後，並就被告劉志強、林士傑、曾林淞、潘小銘部
    分，諭知如主文所示之刑易科罰金折算標準。
(五)至劉志強以同一聚眾鬥毆致人於死在場助勢行為，另觸犯構
    成要件不同之刑法第305 條恐嚇害安全罪部分，因係想像競
    合犯，應從一重之聚眾鬥毆致人於死在場助勢罪論處，未就
    刑法第305 條之罪另為刑之「宣告」，已如前述，故無應予
    減其宣告刑2分之1 問題。再被告邱薪瑋上開刑法第283條後
    段、第277條第2項之聚眾鬥毆致人於死犯行之時間，雖亦在
    96 年4月24日以前，惟因其宣告刑逾有期徒刑1年6月，依上
    開減刑條例第3條第15款規定（列舉刑法第277條第2 項部分
    ），不予減刑，併此敘明。
(六)又為警扣案之開刀山1 把（扣押物品目錄表誤載為武士刀，
    見偵卷(一)175至第177頁），係共同被告即少年邱○誌本件下
    手實施傷害時所用之物，且係共同被告即少年邱○誌所有之
    物，業據其自承在卷，且無證據證明已滅失，爰依刑法第38
    條規定宣告沒收之。至扣案之鋁製活動攬桿2 支、木棒及鋁
    桿（棒）各1 支等物，分別係被告等在案發現場隨處撿拾或
    不詳姓名年籍人士所有之物，並無證據證明係被告等所有，
    爰不另宣告沒收。至扣案少年邱○誌所有之衣物1 套，雖係
    其犯罪當日所著衣物，惟並非供其犯罪所用，且非違禁物，
    亦不另宣告沒收，附此敘明。
(七)被告林士傑於本件行為後，曾因傷害案件經本院於97年2 月
    29 日以97年度竹北簡字第87號判決量處有期徒刑5月確定，
    並執行完畢，有臺灣高等法院被告前案紀錄表1 份存卷可稽
    （見本院98年度附民字第10號卷第8 頁），故不符合刑法第
    47條累犯之要件，併予指明。
(八)至證人即少年曾○龍則因合法傳喚並拘提未獲，而未能於本
    院審理時到庭作證（見本院96年度易字第840號卷(三)第61、6
    3、85、119、120及128頁背面、第146、155至第160頁、166
    頁正面），然因證人只能傳喚、拘提使之到庭，不能進一步
    對其實施通緝、監聽等強制處分，本院合法傳喚拘提該證人
    ，甚至極盡努力地撥打卷內所留電話通知，惟仍未到庭，已
    踐行保障被告與該證人對質、詰問機會之程序，而該證人未
    能於審理時到庭，並無可歸責於本院之事由，而本院認為上
    開證人於警局初詢、檢察官偵查中及少年法庭審理時之供述
    均具有證據能力及證明力，且並非以此證人之供述為唯一或
    主要證據，已如前述，且已給被告充分防禦機會予以辯駁，
    爰無必要再傳拘該證人。至告訴人原欲聲請傳喚案外人詹婷
    、陳思怡到庭作證乙節，因該2 人於案發時並未在場，此業
    據證人李程益、李光華證述明確（見本院96年度易字第 840
    號卷(三)第96 、第102頁），且告訴代理人及檢察亦認為無聲
    請傳訊必要（見本院96年度易字第840號卷(三)第116頁），是
    本院認亦無傳喚該2人到庭作證之必要，亦併此敘明。
(九)末按被害人林偉宏為躲避少年邱○誌、邱薪瑋及數名真實姓
    名年籍不詳之成年人上開追逐傷害行為，緊急跳上假石造景
    ，卻因此頭部朝下跌落下方高度約4 公尺50公分之駁崁乙情
    ，業據上開被告、證人等供述明確，亦據檢察官起訴書載述
    甚詳，由此可知，死者被眾人毆打後仍能奔跑至現場警衛室
    旁之圍牆，故「由於死者可奔跑至圍牆，顯示死者當時仍能
    保持方向感，從死者可自行攀爬圍牆之行為研判，死者身體
    各部位之協調機能仍未喪失，故死者被人毆打後於墜落坡崁
    『前』應未即時失去意識及昏迷，其腦部受傷情形應無即時
    致命性創傷，並不符合解剖所見頭部受傷之程度。因此，死
    者在墜落坡崁『前』頭部受傷情形應非解剖時所見之情形，
    故解剖時所見死者頭部外傷之情況，應為死者被人毆打後再
    從圍牆上墜落坡崁時共同造成之傷害」，此業據法務部法醫
    研究所98年4月8日法醫理字第0980000788號函附本院在卷（
    見本院96年度訴字第840 號卷(二)第55頁），又「因死者被人
    攻擊後仍可逃跑，研判死者在逃跑時頭部雖有外傷，亦應非
    即時致命之傷害，因此，造成死者顱骨粉碎性骨折應為高處
    墮落」，亦據法務部法醫研究所96年7月27日法醫理字第096
    0002365號函附本院在案（見本院96年度訴字第840號卷(一)第
    124 頁），是被告邱薪瑋所犯者應僅為聚眾鬥毆致人於死罪
    （依傷害致死之規定處斷）而非殺人犯行，堪以認定，告訴
    人認為被告邱薪瑋應負殺人罪責，容有誤會，亦附此敘明。
貳、不受理部分
一、按告訴乃論之罪，告訴人於第一審辯論終結前得撤回其告訴
    ；又告訴經撤回者，應諭知不受理之判決，並得不經言詞辯
    論為之，刑事訴訟法第238條第1項、第303條第3 款、第307
    條分別定有明文。
二、本件公訴意旨認為上開眾人於追打死者林偉宏之期間及前後
    時間，亦另行起意，基於毀損之犯意聯絡，分持足以擊破玻
    璃之工具及「成豐夢幻世界」（即成豐育樂事業股份有限公
    司）廣場之安全錐、鋁製禮座等，丟擲成豐夢幻世界廣場上
    之收費亭及警衛室之玻璃，期間被告邱薪瑋、林士傑亦另行
    起意，執球棒、安全錐及汽車引擎室平衡桿砸向成豐夢幻世
    界收費亭之玻璃，造成成豐夢幻世界廣場上3 處收費亭及警
    衛室之玻璃均破裂而不堪用，因認被告邱薪瑋、林志傑另犯
    刑法第354條毀損罪嫌。
三、查本件告訴人「成豐育樂事業股份有限公司」（代表人陳長
    生）告訴被告邱薪瑋、林志傑毀損案件，公訴人認被告 2人
    係觸犯刑法第354條之毀損罪嫌，依同法第357條之規定，須
    告訴乃論。茲據被告2 人均與告訴人達成和解，告訴人業已
    具狀向本院撤回對被告2 人之告訴，有和解書、撤回告訴狀
    及刑事陳報狀各1份在卷足憑（見本院96年訴字第840號卷(二)
    94至第97頁、同院卷(二)第122至第123頁)，依照首開說明，
    爰不經言詞辯論，逕諭知不受理之判決。
、據上論斷，應依刑事訴訟法第299條第1項前段、第303條第3
    款、第307條，兒童及少年福利法第70條第1項前段，刑法第
    28條、第55條、第283條、第277條第2項、第305條，第41條
    第1項、第38條第1項第2 款，刑法施行法第1條之1，中華民
    國九十六年罪犯減刑條例第2條第1項第3 款、第7條、第9條
    ，判決如主文。
本案經檢察官邱宇謙到庭執行職務。
中    華    民    國    99    年    2     月    26    日
                    刑事第六庭  審判長法  官  黃美盈
                                      法  官  李毓華
                                      法  官  邱忠義
以上正本證明與原本無異。
如不服本判決應於收受送達後10日內向本院提出上訴書狀，並應
敘述具體理由；如未敘述上訴理由者，應於上訴期間屆滿後20日
內向本院補提理由書（均須按他造當事人之人數附繕本）「切勿
逕送上級法院」。
中    華    民    國    99    年    2     月    26    日
                                      書記官  吳美雲
附錄本案論罪科刑法條全文
刑法第283條
聚眾鬥毆致人於死或重傷者，在場助勢而非出於正當防衛之人，
處3年以下有期徒刑，下手實施傷害者，仍依傷害各條之規定處
斷。
刑法第277條
傷害人之身體或健康者，處3年以下有期徒刑、拘役或1千元以下
罰金。
犯前項之罪因而致人於死者，處無期徒刑或7年以上有期徒刑；
致重傷者，處3年以上10年以下有期徒刑。

司法院資訊處製作；財團法人民間司法改革基金會備份。
